【裁判字號】    97,聲,10
【裁判日期】    970220
【裁判案由】    聲明異議
【裁判全文】
臺灣臺南地方法院刑事裁定                97年度聲字第10號
聲  請  人    甲○○
即 受 刑人
上列聲請人即受刑人對檢察官執行之指揮聲明異議案件，本院裁
定如下：
    主  文
聲請駁回。
    理  由
一、聲明異議意旨略以：聲請人甲○○所犯之罪，業經法院減刑
    裁定為18年7月及易服勞役33日。聲請人於87年2月10日起羈
    押服刑，期間於87年6月30日至88年2月23日執行觀察勒戒及
    戒治，再扣除期間所羈押之日數52日，換算執行期滿日為
    106年4月15日，而非台灣臺南地方法院檢察署檢察官執行指
    揮書（甲）所定107年2月14日云云。
二、按當事人對於有罪裁判之文義有疑義者，得向諭知該裁判之
    法院聲明疑義；受刑人以檢察官執行之指揮為不當者，得向
    諭知該裁判之法院聲明異議；刑事訴訟法第483、484條定有
    明文。又按減刑前已羈押之日數及已執行之刑期，均折抵或
    算入減刑後之刑期。但因折抵或算入而其刑期於減刑裁定達
    到監獄前已屆滿者，其超過部分不算入之。中華民國九十六
    年罪犯減刑條例係自中華民國96年7月16日施行，中華民國
    九十六年罪犯減刑條例第13條第1項、第16條分別定有明文
    。是原定刑期執行期滿日超過96年7月16日者，縱經法院裁
    定減刑及折抵已羈押、已執行之刑期後，於96年7月16日前
    即執行期滿，依上開說明，仍以減刑條例施行日即96年7 月
    16日為執行期滿日，合先敘明。
三、經查：
  (一)聲請人甲○○所犯之罪，業經本院於96年7月31日以96年度
    聲減字第1872號裁定減刑及分別定附表編號5、6、7、8應執
    行刑為有期徒刑8年，併科罰金新台幣（下同）1萬元，罰金
    如易服勞役，以銀元300元即新台幣900元折算1日，及附表
    編號1、2、3、4為有期徒刑10年7月，有本院96年度聲減字
    第1872號裁定一份在卷可參，是此部分堪以認定。
  (二)聲請人甲○○所犯附表編號5、6、7、8各罪，於本院以上開
    96年度聲減字第1872號裁定減刑及定應執行刑前，有期徒刑
    部分業經本院以87年度聲字第362號定執行刑為有期徒刑9年
    ，其執行指揮書所載徒刑執行期間自87年4月17日至96年10
    月21日止，有台灣高等法院被告前案紀錄表及臺灣臺南地方
    法院檢察署檢察官87年度執更戊字第683號執行指揮書各一
    份在卷可參。又聲請人甲○○所犯附表編號1、2、3、4各罪
    ，於本院以上開96年度聲減字第1872號裁定減刑及定應執行
    刑前，業經台灣高等法院台南分院以89年度聲字第46號定執
    行刑為有期徒刑11年，其徒刑執行期間自96年10月22日至
    107 年10月20日止，有台灣高等法院被告前案紀錄表及臺灣
    臺南地方法院檢察署檢察官執行指揮書89年度執更寅字第
    356號各一份在卷可參。
  (三)聲請人所犯附表編號5、6、7、8各罪，經本院以上開96年度
    聲減字第1872號裁定減刑及定應執行刑為有期徒刑8年，併
    科罰金1萬元，罰金如易服勞役，以銀元300元即新台幣900
    元折算1日，業如上述，其中罰金1萬元部分，已於減刑前自
    87 年2月10日至87年4月16日執行完畢，有台灣台南地方法
    院檢察署檢察官86年度執字第3715號執行指揮書參照，是罰
    金1萬元部分不再予以執行；至於有期徒刑8年部分，經折抵
    羈押日數51日及因87年6月30日至88年2月23日執行觀察勒戒
    及戒治期間刑期順延後，依上開二之說明，仍以96年7月16
    日為有期徒刑執行期滿日，是台灣台南地方法院檢察署檢察
    官執行指揮書96年度執減庚寅字第2835號、第2835號之1，
    定聲請人之徒刑執行期間自87年4月17日至96年7月16日止，
    並無不合。
  (四)又聲請人所犯附表編號1、2、3、4各罪，經本院以上開96年
    度聲減字第1872號裁定減刑及定應執行刑為有期徒刑10年7
    月，業如上述，經折抵羈押日數1日後，其徒刑執行期間自
    96 年7月16日至107年2月14日止，是台灣台南地方法院檢察
    署檢察官執行指揮書96年度執減庚寅字第2834號，定其徒刑
    執行期間自96年7月16日至107年2月14日止，並無不合。
  (五)綜上所述，台灣台南地方法院檢察署檢察官96年度執減庚寅
    字第2835號、第2835號之1、第2834號執行指揮書所定刑期
    起算日及執行期滿日均無違誤，至聲請人所指執行期滿日為
    106年4月15日，係因未考量依中華民國九十六年罪犯減刑條
    例第16條規定，中華民國九十六年罪犯減刑條例係自96年7
    月16日施行，及有期徒刑8年部分仍以96年7月16日為徒刑執
    行期滿日，且未考量罰金2萬元易服勞役部分，已於本院為
    減刑裁定前業已執行完畢，是罰金刑雖經本院裁定減為1萬
    元，仍不須再予以執行，故聲請人指稱執行期滿日為106年4
    月15日云云，容有誤會，為無理由，應予駁回。
四、依據刑事訴訟法第486 條裁定如主文。
中    華    民    國    97    年    2     月    20    日
                  刑事第二庭    法  官  洪士傑
以上正本證明與原本無異。
如不服本裁定，應於送達後5日內，向本院提出抗告狀 (應附繕
本)。
                                書記官  王政煌
中    華    民    國    97    年    2    月    20     日


司法院資訊處製作；財團法人民間司法改革基金會備份。
